【裁判字號】    97,易,549
【裁判日期】    970919
【裁判案由】    竊盜
【裁判全文】
臺灣士林地方法院刑事判決               97年度易字第549號
公  訴  人  臺灣士林地方法院檢察署檢察官
被      告  乙○○
                    （現羈押於台灣士林看守所）
上列被告因竊盜案件，經檢察官提起公訴（97年度偵字第3454號）
，本院判決如下：
    主  文
乙○○攜帶兇器竊盜，處有期徒刑柒月。扣案之活動扳手壹支沒
收。
    事  實
一、乙○○意圖為自己不法之所有，於民國97年3 月2 日11 時
    20分，持客觀上其所有可作為兇器使用之活動扳手，在臺北
    市○○區○○路6 段與洲美街口，竊取臺北市政府工務局新
    建工程處所有之鋁製護欄杆9 條，適為民眾丙○○發覺而報
    警查獲，並扣得上開活動板手1 支。
二、案經臺北市政府警察局北投分局報請臺灣士林地方法院檢察
    署檢察官偵查起訴。
    理  由
壹、證據能力：
    按被告以外之人於審判外之言詞或書面陳述，除法律有規定
    者外，不得作為證據；又被告以外之人於審判外之陳述，雖
    不符合同法第159條之1至第159條之4之規定，但經當事人於
    審判程序同意作為證據，法院審酌該言詞陳述或書面陳述作
    成時之情況，認為適當者，亦得為證據。當事人、代理人或
    辯護人於法院調查證據時，知有第159條第1項不得為證據之
    情形，而未於言詞辯論終結前聲明異議者，視為有前項之同
    意，刑事訴訟法第159條第1項及第159條之5分別定有明文。
    查證人甲○○、丙○○於警詢時之證述，雖屬傳聞證據，惟
    當事人於本院審理中未聲明異議，本院審酌上開證據資料製
    作時之情況，尚無違法不當及證明力明顯過低之瑕疵，且證
    人丙○○復經本院傳喚到庭作證，所證述之情節亦大抵相同
    ，因認該二人於警詢中之證述以之作為證據應屬適當，故揆
    諸前開規定，爰逕依刑事訴訟法第159 條之5 規定，認前揭
    證人之證言均有證據能力，至扣案物品為警合法搜索扣押所
    得之物，自有證據能力。
貳、實體部分：
一、訊據被告乙○○對上開事實矢口否認，辯稱：該鋁製護欄已
    被他人拔下，置於案發地，伊僅是去撿拾已被拔下之鋁製護
    欄及扳手云云。惟查：
(一)、證人丙○○於本院審理時證稱：97年3 月2 日11時15分我開
    車行經台北市○○區○○路六段、洲美街口，我經過時看到
    被告拿扳手拆鋁製的欄杆。我當天是聽到很大聲的拆東西的
    聲音，我在等紅綠燈，我搖下窗戶大聲喊他，但是喊什麼忘
    記了，但我沒有下車，當時被告就走到旁邊，後來我因為走
    錯路，又將車子開回來，看到被告還拿著扳手在拆鋁製欄杆
    ，我就報警，警察來的時候我有在場，因為是我載警察去抓
    的，當時東西被告已經載到腳踏車上載走了，騎一段路了。
    （問：當時被告拆的時候是否用扳手敲擊鋁製護欄？）是用
    金屬類的東西在摩擦，很大聲。（問：因為很大聲，所以你
    才搖下車窗看？）對。（問：你看到那一眼，被告也是在拆
    ？）對。（問：後來你喊被告，他就走到旁邊迴避一下？）
    對，剛好也綠燈，我就走了。（問：在何地點逮獲被告？）
    路名我不熟，離石牌派出所一至二公里等語。本院認：證人
    丙○○有先聽到金屬類之物品摩擦之大聲響，而引起證人之
    注意，再目擊被告持扳手敲擊、拆解鋁製護欄之情，即足認
    定被告所辯其僅撿拾已被拆下之鋁製護欄及同置一處之扳手
    云云，並不實在。
(二)、再核被告於警詢中所言，經本院調取被告之警詢錄音帶，當
    庭勘驗。警問：你是在什麼時候去拔的？被告答：11點多。
    警問：你是否拔好了要去廢鐵場之前被我們查到？被告答：
    是。事情就是這樣而已。警問：你用什麼東西載？被告：腳
    踏車。警問：你在何處被我們查獲？被告答：在麥當勞旁邊
    。被告問：這件事要送嗎？警問：那種東西不能拔，要維護
    公眾安全。被告答：我知道。警問：拔這個是用活動扳手嗎
    ？被告答：是。我做任何事都直接承認，不會說有的沒有的
    ，是就是，不是就不是等語。再稽以被告於偵訊中亦供明：
    97 年3月2 日11時20分在台北市○○區○○路6 段、洲美街
    口拿活動扳手竊取鋁製護欄9 支，放到我的腳踏車上，沒有
    共犯，竊盜之目的拿去變賣，因為沒有錢，扣案之扳手是我
    的，承認竊盜罪等語（見偵查卷第31頁）。是以被告於警詢
    時、偵訊中所供，亦坦承其有以活動扳手竊取鋁製護欄，並
    非如其於本院所辯，係撿拾他人已將鋁製護欄拔下而與活動
    扳手置於地上之脫離他人管理之物。另被告所竊取之鋁製護
    欄係臺北市政府工務局新建工程處所有，且由該工程處之人
    員甲○○取回等情，亦有甲○○之證言可憑，復有甲○○所
    立之贓物領據及扣案之活動扳手可稽。被告所辯要係卸責之
    詞，尚不足採。本案被告事證明確，其犯行洵堪認定，應依
    法論科。
二、按刑法第321 條第1 項第3 款之攜帶兇器竊盜罪，係以行為
    人攜帶兇器竊盜為其加重條件，按所謂兇器，其種類並無限
    制，凡客觀上足以對人之生命、身體、安全構成威脅，具危
    險性之物品均屬之。查被告乙○○所持之活動扳手1 支，係
    具有相當硬度及尖銳程度之器具，客觀上顯然足對人之生命
    、身體、安全構成威脅，具有危險性，自屬刑法第321 條第
    1 項第3 款之兇器。核其所為係犯刑法第321 條第1 項第3
    款之攜帶兇器竊盜罪。爰審酌被告之素行、竊取本案之鋁製
    護欄，係為販賣給廢鐵場之用之犯罪動機、目的，手段係以
    活動扳手為之，而竊取之鋁製護欄，有危害公眾安全之虞及
    犯罪後之態度又無悔意等一切情狀，量處如主文所示之刑。
    公訴人具體求處有期徒刑1 年，雖被告前曾犯有竊盜案件，
    經本院於91年6 月24日判處罰金10000 元，緩刑2 年，該緩
    刑於91年9 月5 日結案，而在其緩刑期內未再犯罪，有台灣
    高等法院被告前案紀錄表可考，則該刑之宣告失其效力，視
    同未犯罪，則以被告之素行言之，並非極其不良，從而即認
    本院量處之刑度，即足資警惕被告。被告攜帶供竊盜所用之
    活動扳手1 支，被告業已於偵查中供稱係其所有，爰依刑法
    第38條第1 項第2 款之規定宣告沒收。
據上論斷，應依刑事訴訟法第299 條第1 項前段，刑法第321 條
第1 項第3 款、第38條第1項第2款，判決如主文。
本案經檢察官莊富棋到庭執行職務。
中    華    民    國    97    年    9     月  1 9     日
                  刑事第四庭法  官  林秀鳳
以上正本證明與原本無異
如不服本判決，應於判決送達後10日內向本院提出上訴狀，上訴
狀並應敘明上訴理由。
                            書記官  陳佳伶
中    華    民    國    97    年    9     月    19    日
附錄本案論罪科刑法條全文
中華民國刑法第321條第1項
犯竊盜罪而有左列情形之一者，處六月以上、五年以下有期徒刑
 ：
一、於夜間侵入住宅或有人居住之建築物、船艦或隱匿其內而犯
    之者。
二、毀越門扇、牆垣或其他安全設備而犯之者。
三、攜帶兇器而犯之者。
四、結夥三人以上而犯之者。
五、乘火災、水災或其他災害之際而犯之者。
六、在車站或埠頭而犯之者。
前項之未遂犯罰之。


司法院資訊處製作；財團法人民間司法改革基金會備份。
